臺灣宜蘭地方法院刑事判決　　　　　　　　　　　　　九十一年度易字第二七一號
　　公　訴　人　臺灣宜蘭地方法院檢察署檢察官
　　被　　　告　己○○
　　被　　　告　丁○○
右列被告因傷害等案件，經檢察官提起公訴（九十一年度偵字第五四一號、第九一九
號、九二０號），本院判決如左：
    主  文
己○○、丁○○共同以加害生命之事，恐嚇他人致生危害於安全，各處拘役參拾日，
如易科罰金均以參佰元折算壹日；均緩刑貳年。
己○○其餘被訴傷害部分公訴不受理。
    事  實
一、己○○及其妻丁○○因遭債權人甲○○屢次以凶惡口氣催討債款而心生不滿，於
    民國九十一年一月二十七日下午，由己○○去電邀甲○○至宜蘭縣員山鄉○○路
    ○段五五三號之員山養雞場會合以清償債款。同日下午四時三十分許，甲○○與
    其妻丙○○到達上開養雞場，己○○即當場償還甲○○債款新台幣（下同）一千
    九百元後，己○○即對甲○○稱「錢都還你了，我沒有欠你，那我可以打你了」
    等語，並夥同不詳姓名年籍之數人，由己○○先持茶壺毆擊甲○○頭部、其他人
    則分以徒手或持棍棒或其他器物之方式，共同毆打甲○○，造成甲○○受有頭部
    後方撕裂傷一處、左耳挫傷一處、右臉擦傷一處、左眼下方擦傷一處胸部挫傷擦
    傷各一處、左幣擦傷一處等傷害（傷害部分業據撤回告訴），嗣丙○○在旁見狀
    即喊稱「警察來了」等語，眾人始罷手散去。而己○○與丁○○於臨去時，復基
    於共同恐嚇之犯意聯絡，二人分別對甲○○恫稱「下次遇到，要給你死」等語，
    而以加害他人生命之事恐嚇甲○○，使甲○○心生畏懼致生危害於安全。
二、案經甲○○訴由宜蘭縣警察局宜蘭分局報告臺灣宜蘭地方法院檢察署檢察官偵查
    起訴。
    理  由
壹、有罪部分：
一、訊據被告己○○、丁○○固不否認有於上述時間，電邀甲○○至上開養雞場清償
    昔日債務，且己○○亦坦承當時有與甲○○爭吵進而打架等情，惟均矢口否認有
    何恐嚇犯行，被告藍文件辯稱；當時只要吵架、打架，可能打架完後要離開講話
    比較大聲，並沒有說要給甲○○死等語，可能當時人多吵雜而聽錯云云。而被告
    丁○○則以是己○○與甲○○吵架，伊並未參與也不知情，並沒有說恐嚇之言語
    ，可能是告訴人聽錯云云置辯。惟查，
（一） 右揭事實，業據告訴人甲○○迭於警詢時、檢察官偵查時及本院審理時指訴
       被告二人有口出上開恐嚇言語甚詳，核與證人即甲○○之妻丙○○所陳大致
       相符，互核並無矛盾或不合常理之處。且告訴人於警詢、檢察官偵查時均尚
       對被告甲○○提出傷害告訴，惟並未對當時在場之被告之妻丁○○提出傷害
       告訴，顯見告訴人甲○○上揭指訴當非挾怨報復之情緒舉動，是告訴人前述
       指訴應與事實相符，無誇大之處，而可採信。參以，至本院審理時告訴人已
       對己○○就傷害部分撤回告訴，並願意原諒被告二人等情，惟仍於本院以隔
       離方式訊問時指證被告二人確有於上述時地以言語恫嚇等情，更證告訴人甲○○前述所言確屬事實，應無疑義。至告訴人與證人丙○○於本院審理時提
       示被告二人辯稱應係告訴人聽錯之辯詞後，均改口稱恐係聽錯等語，應係被
       告二人與告訴人及證人丙○○事後已達成和解而不願再予追究之迴護之詞，
       不足採信。
（二）雖被告己○○舉出證人當時亦在場之證人乙○○、戊○○二人為證。惟證人乙○○於檢察官偵查時證稱當日雖有到養雞場但是在外面並未進入等語、證人戊○○則於本院審理時證稱：「我當天在那裡殺雞‧‧‧我是背對他們，不知道
      他們吵架的內容‧‧‧且事情發生太突然我楞掉了，所以也沒有看到甲○○受
      傷的情形，我沒有聽見己○○或丁○○有說下次遇到甲○○要讓他死的話」等
      語，是證人乙○○、戊○○對於告訴人甲○○所指訴之被告二人恐嚇事實之有
      無，並非在場親耳聽聞之人，並無法以之為對被告二人有利之判斷。
（三）尤有進者，被告己○○於本院審理時亦坦言，當時有與被告甲○○吵架進而打
      架，打完後講話比較大聲等情，核與證人戊○○於本院審理時所證相符，亦可
      見當時被告己○○於清償債務時並非與甲○○處於平和之狀態，可見一斑，是
      被告二人辯稱當時人多吵雜云云，顯違情理而不可採信。是本件被告二人犯行
      明確，應依法論科。
二、核被告二人所為，均係犯刑法第三百零五條之恐嚇危害安全罪。被告二人有犯意
    聯絡與行為分擔，均為共同正犯。爰審酌被告二人犯罪之動機、目的、手段尚屬
    輕微、係因清償債款而犯此犯行、已取得告訴人之原諒及犯罪後否認犯行之犯後
    態度等一切情狀，量處如主文所示之刑，並諭知易科罰金之折算標準。又被告二
    人均未曾受有期徒刑以上刑之宣告，此有台灣高等法院檢察署刑案紀錄簡覆表可
    按，被告二人既得到告訴人之原諒，並經此偵審教訓當知警惕，應無再犯之虞，
    本院認前所宣告之刑，以暫不執行為適當，爰併均宣告緩刑二年，以啟自新。
貳、不受理部分
一、公訴意旨另以：被告己○○於前揭事實欄所指動機、時、地下，尚夥同不詳姓名
    年籍之數人，基於傷害之犯意聯絡，由己○○持茶壺毆擊告訴人甲○○頭部、其
    他人分以徒手或持棍棒或其他器物之方式，共同毆打甲○○，造成甲○○受有頭
    部後方撕裂傷一處、左耳挫傷一處、右臉擦傷一處、左眼下方擦傷一處胸部挫傷
    擦傷各一處、左幣擦傷一處等傷害，因認被告己○○涉有刑法第二百七十七條第
    一項之傷害罪嫌。
二、按告訴乃論之罪，告訴人於第一審辯論終結前得撤回其告訴，又告訴經撤回者，
    應諭知不受理之判決，刑事訴訟法第二百三十八條第一項、第三百零三條第三款
    分別定有明文。查本件告訴人甲○○告訴被告己○○傷害案件，起訴書認係觸犯
    刑法第二百七十七條第一項之罪名，依同法第二百八十七條前段規定，須告訴乃
    論；茲據告訴人甲○○具狀撤回告訴，依照首開說明，此部分爰不經言詞辯論，
    逕為不受理之諭知。
據上論斷，應依刑事訴訟法第二百九十九條第一項前段、第三百零三條第三款、第三
百零七條、刑法第二十八條、第三百零五條、第四十一條第一項、第七十四條第一款
、罰金罰鍰提高標準條例第一條前段、第二條，判決如主文。
本案經檢察官賴慶祥到庭執行職務
中    華    民    國      九十一      年      十      月      二十二    日
                                  臺灣宜蘭地方法院刑事第二庭
                                      法  官  郭  淑  珍
右正本證明與原本無異。
如不服本判決，應於判決送達後十日內向本院提出上訴狀( 應附繕本 )。
                                      書記官  李  明  威
中    華    民    國      九十一      年      十      月      二十三    日
所犯法條：
中華民國刑法第三百零五條
 (恐嚇危害安全罪)
以加害生命、身體、自由、名譽、財產之事，恐嚇他人致生危害於安全者，處二年以
下有期徒刑、拘役或三百元以下罰金。
